臺灣新竹地方法院刑事判決
111年度易字第263號
公  訴  人  臺灣新竹地方檢察署檢察官
被      告  詹宏偉



上列被告因竊盜案件，經檢察官提起公訴（110年度偵字第11523
號），本院依簡式審判程序審理，並判決如下：
    主  文
詹宏偉犯結夥携帶兇器竊盜罪，處有期徒刑陸月，如易科罰金，
以新臺幣壹仟元折算壹日。
未扣案犯罪所得新臺幣壹萬元沒收，於全部或一部不能沒收或不
宜執行沒收時，追徵其價額。 
    事  實
一、詹宏偉與陳奕霖、羅美盛（以上2人另行審結）共同基於結
    夥3人以上攜帶兇器之加重竊盜犯意聯絡，於民國110年6月2
    8日上午6時許，由陳奕霖駕駛懸掛車牌號碼00-0000號自用
    小客車(實際車牌為000-0000號)搭載羅美盛及詹宏偉，在新
    竹市○○○街0號前，由羅美盛持客觀上可作為凶器使用之一字
    起子破壞倍勒查（菲律賓籍）所有停放該地之電動自行車鎖
    頭，竊得電動自行車1台，再由在場之詹宏偉將上開電動自
    行車騎走，詹宏偉再交由羅美盛運往桃園地區變賣，所得則
    由羅美盛、陳奕霖與詹宏偉3人平分。嗣經倍勒查發現其電
    動自行車遭竊後報警處理始查悉上情。           
二、案經倍勒查訴由新竹市警察局第二分局報告臺灣新竹地方檢
    察署檢察官偵查起訴。
    理  由
一、本件被告所犯加重竊盜罪，非死刑、無期徒刑、最輕本刑為
    3年以上有期徒刑之罪，被告於本院準備程序進行中，就被
    訴事實為有罪之陳述，經本院合議庭認合於刑事訴訟法第27
    3條之1之規定，裁定進行簡式審判程序，合先敘明。
二、上開事實業據被告詹宏偉於偵查中、本院準備程序及審理時
    均坦承不諱（見偵卷第162頁、第171頁、本院卷第112頁、
    第153頁、第159至160頁），並據共犯羅美盛、陳奕霖於警
    詢、偵查及本院準備程序時供述在卷（見偵卷6至12頁、第1
    3至14頁、第16至22頁、第170頁、本院卷第112頁、第114至
    115頁、第153頁），復經告訴人倍勒查與證人即RS-5362號
    車牌之所有人林孟加於警詢中指訴、證述甚詳（見偵卷第50
    至51頁、第42至45頁），復有監視器影像畫面截圖附卷可稽
    （見偵卷第78至86頁），從而，被告詹宏偉之任意性自白核
    與事實相符，本案事證明確，被告詹宏偉上揭犯行，堪以認
    定，應依法論罪科刑。
二、論罪與科刑：
（一）按刑法第321條第1項第3款之攜帶兇器竊盜罪，係以行為
      人攜帶兇器竊盜為其加重條件，此所謂兇器，其種類並無
      限制，凡客觀上足對人之生命、身體、安全構成威脅，具
      有危險性之兇器均屬之，且祇須行竊時攜帶此種具有危險
      性之兇器為已足，並不以攜帶之初有行兇之意圖為必要（
      最高法院79年度台上字第5253號判決意旨參照）。經查，
      共犯羅美盛持以共同竊取本件電動自行車所用之一字起子
      ，可用以破壞電動自行車之鎖頭，客觀上足對人之生命、
      身體、安全構成威脅，自屬具有危險性之兇器無疑。又按
      刑法第321條第1項第4款所定「結夥三人以上」而犯竊盜
      罪，係指在場共同實行或在場參與分擔實行竊盜行為之共
      同正犯（不包括同謀共同正犯、教唆犯或幫助犯在內）有
      三人以上而言，依司法院釋字第109號解釋，以自己共同
      犯罪之意思，事先同謀，而推由其中一部分人實施犯罪之
      行為者，均為共同正犯。故三人以上有共同竊盜之犯意聯
      絡，由其中一部分人於竊盜時在場把風或接應，目的在排
      除竊盜之障礙，助成竊盜之實現，係在共同竊盜犯意聯絡
      範圍內分擔實行竊盜行為，自屬共同正犯而應計入結夥人
      數之內，最高法院104年度台非字第168號判決可資參照。
      經查，本件係由共犯陳奕霖駕車搭載共犯羅美盛及被告詹
      宏偉，在上開時地，由共犯羅美盛持一字起子破壞告訴人
      之電動自行車鎖頭而竊得該電動自行車，再由在場之被告
      詹宏偉騎走後交由共犯羅美盛變賣，所得則由3人均分，
      揆之首揭說明，被告詹宏偉應成立刑法第321條第1項第3
      款、第4款之結夥三人以上携帶兇器竊盜罪。  
（二）被告詹宏偉與共犯陳奕霖、羅美盛就本件加重竊盜犯行，
      具有犯意聯絡及行為分擔，應論以共同正犯。
（三）被告曾於107年間因幫助詐欺取財案件，經本院竹北簡易
      庭以107年度竹北簡字第54號判決判處有期徒刑5月確定；
      又因施用毒品案件，經本院竹北簡易庭以107年度竹北簡
      字第317號判決判處有期徒刑3月確定，上開二案經本院以
      107年度聲字第14485號裁定應執行有期徒刑7月確定（以
      上為甲案）。於107年間再因毒品案件，經本院竹北簡易
      庭以107年度竹北簡字第539號判決判處有期徒刑4月確定
      ；復於108年間經因施用毒品案件， 經本院竹北簡易庭以
      108年度竹北簡字第115號判決判處有期徒刑5月確定，上
      開二案再經本院以108年度聲字第1873號裁定應執行有期
      徒刑7月確定（以上為乙案）。甲、乙案接續執行，於109
      年1月21日因縮刑假釋出監、同年2月24日假釋期滿且未經
      撤銷假釋而執行完畢，有臺灣高等法院被告前案紀錄表在
      卷可參，其受徒刑之執行完畢後，5年內故意再犯本案有
      期徒刑以上之罪，符合刑法第47條第1項所定之要件，固
      為累犯。公訴檢察官雖引用上開被告不爭執之前案紀錄表
      認被告前已有幫助詐欺前科，與本案加重竊盜同屬財產犯
      罪類型，應依累犯之規定加重其刑。然審酌被告上開前科
      紀錄與本案所為之加重竊盜犯行，犯罪型態不同，犯罪情
      節、不法內涵與所涉惡性亦屬有別，兩者間顯無延續性或
      關聯性等節，認無依刑法第47條第1項規定加重被告本案
      犯罪法定最低本刑之必要，爰不加重被告本案犯罪之最低
      本刑。 
（七）爰審酌被告正值青年，不思依循正當途徑獲取所需，反而
      夥同共犯陳奕霖、羅美盛共同竊取他人財物，顯然欠缺尊
      重他人財產權之觀念，且對於他人之生命、身體安全造成
      潛在危險，所為誠屬不該，惟其於犯後自始至本院審結前
      均坦承犯行，犯後態度良好；兼衡其自述為高中肄業，入
      監前從事裝潢工作，經濟狀況勉持，與妻育有2女、大女
      兒由妻扶養、2女兒則由社會局安置中之家庭狀況，暨其
      犯罪動機、目的、手段及告訴人所受損害且未受賠償等一
      切情狀，量處如主文第1項所示之刑，並諭知易科罰金之
      折算標準。
三、沒收：
　　被告詹宏偉與共犯陳奕霖、羅美盛共同竊得告訴人倍勒查所
    有之電動自行車，價值為新臺幣（下同）3萬元，此據告訴
    人陳述在卷（見偵卷第50頁），依共犯羅美盛供稱該車業經
    變賣且由彼3人均分，是以本次犯罪所得的3分之1應由被告
    分攤，亦即被告分得之犯罪所得為1萬元，該1萬元未據扣案
    ，亦未實際合法發還告訴人，應依刑法第38條之1第1項前段
    、第3項規定宣告沒收，於全部或一部不能沒收或不宜執行
    沒收時，追徵其價額。
七、據上論斷，應依刑事訴訟法第273條之1第1項、第299條第1
    項前段，判決如主文。　　
本案經檢察官馮品捷提起公訴，檢察官林李嘉到庭執行職務。
中　　華　　民　　國　　111 　年　　5 　　月　　19　　日
                  刑事第三庭法　官　賴淑敏
以上正本證明與原本無異。
如不服本判決應於收受判決後20日內向本院提出上訴書狀，並應
敘述具體理由。其未敘述上訴理由者，應於上訴期間屆滿後20日
內向本院補提理由書(均須按他造當事人之人數附繕本)「切勿逕
送上級法院」。
中　　華　　民　　國　　111 　年　　5 　　月　　19　　日
                            書記官　陳家欣
附錄：本案論罪科刑法條全文
中華民國刑法第321 條
犯前條第1 項、第2 項之罪而有下列情形之一者，處6 月以上5
年以下有期徒刑，得併科50萬元以下罰金：
一、侵入住宅或有人居住之建築物、船艦或隱匿其內而犯之。
二、毀越門窗、牆垣或其他安全設備而犯之。
三、攜帶兇器而犯之。
四、結夥三人以上而犯之。
五、乘火災、水災或其他災害之際而犯之。
六、在車站、港埠、航空站或其他供水、陸、空公眾運輸之舟、
    車、航空機內而犯之。
前項之未遂犯罰之。